【裁判字號】    99,審易,517
【裁判日期】    990811
【裁判案由】    竊盜
【裁判全文】
臺灣新竹地方法院刑事判決             99年度審易字第517號
公  訴  人  臺灣新竹地方法院檢察署檢察官
被      告  乙○○
上列被告因竊盜案件，經檢察官提起公訴（99年度偵字第4411號
），經被告於本院準備程序中，就被訴事實為有罪之陳述，經告
知被告簡式審判程序之旨，並聽取檢察官、被告之意見後，經本
院進行簡式審判程序，本院判決如下：
    主    文
乙○○犯竊盜罪，累犯，處有期徒刑伍月；如易科罰金，以新臺
幣壹仟元折算壹日。
    犯罪事實
一、乙○○前於民國93年間，因竊盜案件，經本院於94年12月30
    日以94年度易字第537號判決判處有期徒刑8月確定；又於94
    年間，因違反動產擔保交易法案件，經本院於94年8 月15日
    以94年度竹簡字第696 號判決判處有期徒刑4月確定；上揭2
    案再經本院於95年3月31日以95年度聲字第355號裁定定應執
    行刑有期徒刑10月確定；甫於95年9 月13日縮刑期滿執行完
    畢。又於98年間，因侵占案件，經臺灣苗栗地方法院於98年
    6 月11日以98年度易字第315 號判決判處有期徒刑3 月確定
    ，甫於99年1 月28日縮刑期滿執行完畢。
二、詎乙○○猶不知悔改，復基於意圖為自己不法所有之竊盜犯
    意，於99年4月29日晚間9時至同日晚間11時20分間之某時，
    騎乘車牌號碼EWP- 666號輕型機車（係乙○○向車主連怡玟
    之男友葉長青借用後未歸還，所涉侵占犯行業經臺灣苗栗地
    方法院判決確定如前述）前往新竹市東區柯子瀝溪堤外道路
    與東西向快速道路橋下「臺灣鐵路管理局新竹內灣支線改建
    工程預力樑工地」（新竹市○○路367 巷柯子湖便道旁空地
    ），趁該處無人看管之便，徒手將甲○○所掌管之四分鋼筋
    56 支 、五分鋼筋88支、十分鋼筋6 支、角鐵6 個、預力樑
    端頭2 個等物（市值新臺幣1 萬3,600 元）得手，並搬上其
    使用之上開機車後搭兩輪式手推車上，嗣乙○○於同日晚間
    11時20分正欲離去之際，為警察覺有異攔查，乙○○乃趁隙
    逃脫，經警依現場遺留前開機車始循線查獲上情（四分鋼筋
    56支、五分鋼筋88支、十分鋼筋6 支、角鐵6 個、預力樑端
    頭2 個等物均以發還甲○○領回）。
三、案經新竹市警察局第二分局報告臺灣新竹地方法院檢察署檢
    察官偵查起訴。
    理    由
一、程序部分：
    按除被告所犯為死刑、無期徒刑、最輕本刑為3 年以上有期
    徒刑之罪或高等法院管轄第一審案件者外，於前條第1 項程
    序進行中，被告先就被訴事實為有罪之陳述時，審判長得告
    知被告簡式審判程序之旨，並聽取當事人、代理人、辯護人
    及輔佐人之意見後，裁定進行簡式審判程序，刑事訴訟法第
    273條之1第1 項定有明文。本件被告乙○○所犯係死刑、無
    期徒刑、最輕本刑為3 年以上有期徒刑以外之罪，其於準備
    程序中就被訴事實為有罪之陳述，經告知簡式審判程序之旨
    ，並聽取公訴人及被告乙○○之意見後，本院認為適宜進行
    簡式審判程序，合先敘明。
二、認定被告乙○○犯行所憑之各項證據：
（一）被告乙○○於警詢之供述及於本院準備程序、簡式審判程
      序時之自白（見偵查卷第6 、7 頁，本院卷第15頁背面、
      第18、19頁）：被告乙○○坦承有行竊放置在新竹市東區
      柯子瀝溪堤外道路與東西向快速道路橋下工地內之四分鋼
      筋56支、五分鋼筋88支、十分鋼筋6 支、角鐵6 個、預力
      樑端頭2 個等物之犯行。
（二）證人即被害人甲○○於警詢中及本院準備程序時之證稱：
      他承包臺灣鐵路內灣支線改建工程，於99年4 月29日晚間
      9 時許，他巡視位在新竹市○○路367 巷柯子湖堤外工地
      後才離開，當時工地內沒有裝置監視器，後來警方於同日
      晚間11時20分許在新竹市柯子湖堤外工地與東西向快速道
      路下發現車牌號碼EWP- 666號輕型機車後搭兩輪式手推車
      上，有工地內之四分鋼筋56支、五分鋼筋88支、十分鋼筋
      6 支、角鐵6 個、預力樑端頭2 個等物，因而通知他前往
      領取等語（見偵查卷第9 至11頁，本院卷第15頁背面）。
（三）贓物認領保管單、車籍查詢-基本資料詳細畫面各1紙、刑
      案現場照片10張（見偵查卷第12、14、19至23頁）：佐證
      被告乙○○騎駛被害人連怡玟所有之車牌號碼EWP- 666號
      輕型機車載附其所竊取之四分鋼筋56支、五分鋼筋88支、
      十分鋼筋6支、角鐵6個、預力樑端頭2個等物。
（四）綜上，本件事證業臻明確，被告乙○○本件犯行至堪認定
      ，應依法予以論科。
三、論罪科刑：
（一）論罪：核被告乙○○所為，係犯刑法第320條第1項之竊盜
      罪。
（二）累犯：被告乙○○前於93年間，因竊盜案件，經本院於94
      年12月30日以94年度易字第537號判決判處有期徒刑8月確
      定；又於94年間，因違反動產擔保交易法案件，經本院於
      94年8 月15日以94年度竹簡字第696號判決判處有期徒刑4
      月確定；上揭2案再經本院於95年3月31日以95年度聲字第
      355 號裁定定應執行刑有期徒刑10月確定；甫於95年9 月
      13日縮刑期滿執行完畢。又於98年間，因侵占案件，經臺
      灣苗栗地方法院於98年6 月11日以98年度易字第315 號判
      決判處有期徒刑3 月確定，甫於99年1 月28日縮刑期滿執
      行完畢等情，有臺灣高等法院被告前案紀錄表、臺灣新竹
      地方法院檢察署刑案資料查註紀錄表各1 份在卷可稽，其
      前受有期徒刑執行完畢，於5 年以內故意再犯本件最重本
      刑為有期徒刑以上之罪，為累犯，應依刑法第47條第1 項
      之規定加重其刑。
（三）量刑：爰審酌被告乙○○除有上開構成累犯事由之前案紀
      錄外，另有多次竊盜及傷害等刑事前科，此有臺灣高等法
      院前案紀錄表、臺灣新竹地方法院檢察署刑案資料查註紀
      錄表附卷可據，足徵素行非善，且被告乙○○正值壯年，
      竟不思循正當途徑獲取所需，猶為貪圖一己之私，竊取被
      害人甲○○所管領之財物，守法意識薄弱，所為實不足取
      ，幸經警即時發現得以尋回，兼念其犯後終能坦承犯行不
      諱，態度尚可，犯罪手法亦屬平和，並衡其犯罪之動機、
      目的、手段、智識程度等一切情狀，量處如主文所示之刑
      ，併諭知易科罰金之折算標準，以示懲儆。
據上論斷，應依刑事訴訟法第273條之1 第1項、第299條第1項前
段，刑法第320條第1項、第47條第1項、第41條第1項前段、第2
項，刑法施行法第1條之1、第2條前段，判決如主文。
本案經檢察官洪期榮到庭執行職務。
中    華    民    國    99    年    8     月    11    日
                    刑事第九庭法  官    劉兆菊
以上正本證明與原本無異。
如不服本判決應於收受本判決後10日內向本院提出上訴書狀，上
訴書狀應敘述具體理由。上訴書狀未敘述上訴理由者，應於上訴
期間屆滿後20日內補提理由書狀於本院「切勿逕送上級法院」。
中    華    民    國    99    年    8     月    11    日
                              書記官    林兆嘉
附錄本案論罪科刑法條：
中華民國刑法320條
意圖為自己或第三人不法之所有，而竊取他人之動產者，為竊盜
罪，處5年以下有期徒刑、拘役或500元以下罰金。
意圖為自己或第三人不法之利益，而竊佔他人之不動產者，依前
項之規定處斷。
前二項之未遂犯罰之。

司法院資訊處製作；財團法人民間司法改革基金會備份。
